臺灣臺中地方法院刑事判決　　　　　　　　　　　　　九十四年度訴字第三八八號
　　公　訴　人　臺灣臺中地方法院檢察署檢察官
　　被　　　告　甲○○
右列被告因違反毒品危害防制條例案件，經檢察官提起公訴（九十三年度毒偵字第四
五四二、五０九八號），及移
五、一六０二號），本院合議庭裁定由受命法官獨任進行簡式審判程序，本院判決如
左：
    主  文
甲○○連續施用第一級毒品，累犯，處有期徒刑玖月，扣案海洛因玖包（分別淨重零
點陸陸公克、零點壹貳公克；毛重貳點零公克、零點參公克；另伍包毛重共貳點肆公
克）、海洛因殘渣袋肆包均沒收銷燬之，藥勺伍支、糖粉參點陸公克均沒收；又連續
施用第二級毒品，累犯，處有期徒刑陸月，扣案甲基安非他命壹包（毛重壹點貳公克
）、甲基安非他命殘渣含袋重零點參公克均沒收銷燬之，吸食器貳組、玻璃吸管壹支
、吸管壹支均沒收。應執行有期徒刑壹年貳月，扣案海洛因玖包（分別淨重零點陸陸
公克、零點壹貳公克；毛重貳點零公克、零點參公克；另伍包毛重共貳點肆公克）、
甲基安非他命壹包（毛重壹點貳公克）、海洛因殘渣袋肆包、甲基安非他命殘渣含袋
重零點參公克均沒收銷燬之，藥勺伍支、糖粉參點陸公克、吸食器貳組、玻璃吸管壹
支、吸管壹支均沒收。
    事  實
一、甲○○前於民國八十八年間因竊盜案件，經本院於八十九年二月二十六日判處有
    期徒刑八月，緩刑三年確定（嗣經撤銷緩刑）。另於八十九年間因施用毒品案件
    ，經本院裁定送觀察勒戒後，認無繼續施用毒品傾向，由臺灣臺中地方法院檢察
    署檢察官以八十九年度毒偵字第六００七號不起訴處分；又於九十年間因施用毒
    品案件，經本院裁定送觀察勒戒後，認有繼續施用毒品傾向，經依本院裁定於九
    十年六月二十二日令入戒治處所強制戒治，嗣於九十一年四月十六日執行完畢，
    前揭緩刑撤銷後，於九十一年四月十七日接續執行，指揮書執畢日九十一年十二
    月十六日。而上開施用毒品部分除令入戒治處所強制戒治外，另經本院九十年七
    月二日判處有期徒刑五月確定，自九十一年十二月十七日接續執行，於九十二年
    五月十六日執行完畢，猶不知悔改。於強制戒治執行完畢五年內，復基於施用第
    一級毒品海洛因之概括犯意，自九十二年十月中旬某日起至九十四年三月三十一
    日晚間九時許止，在臺中縣大里市○○街二九巷七號住處、大里市路旁及臺中市
    ○○路○段一０五號八樓之五等地，以第一級毒品海洛因羼入其所有之糖粉，再
    以藥勺將之羼入香煙內點火吸用方式，連續施用第一級毒品海洛因多次，約每日
    一、二次。另基於施用第二毒品甲基安非他命之概括犯意，自九十二年三月初某
    日起至九十四年三月二十九日晚間七時許，在上開各地點，以將第二級毒品甲基
    安非命置於玻璃吸食器內點火燒烤使之產生煙霧後吸取煙氣之方式，連續施用第
    二級毒品甲基安非命多次，約每二日一次。迄於九十三年十一月五日上午十時許
    ，為警在臺中縣大里市○○街二九巷七號查獲，並扣得其所有供施用第二級毒品
    甲基安非他命所用之吸食器一組，偽造之身分證、駕駛執照等物。嗣於九十三年
    十一月三十日凌晨一時五分許，在臺中市○○路、永春南路口另案為警查獲。繼
    於九十三年十二月二十日下午六時許，在臺中縣大里市○○街二九巷七號為警再
    度查獲，並扣得甲基安非他命殘渣含袋重０．三公克，其所有用以施用第一級毒
    品海洛因之藥勺二支，及其友人所有之注射針筒二支。復於九十四年一月十日晚
    間八時許，在臺中縣大里市○○路一四七巷九四號為警查獲，並扣得第一級毒品
    海洛因一包（淨重０．六六公克，空包裝重０．一八公克）、海洛因殘渣袋四個
    、其所有用以施用海洛因之藥勺一支、甲基安非他命一包（毛重一．二公克）、
    其所有用以施用甲基安非他命之吸食器一組。再於九十四年一月三十一日晚間十
    時四十分許，在臺中市○區○○路與新和街口為警查獲，並扣得第一級毒品海洛
    因一包（淨重０．一二公克，空包裝重０．二五公克）、其所有用以施用第一級
    毒品海洛因之藥勺（即勺子）一支、糖粉三．六公克、其所有用以施用第二級毒
    品甲基安非他命之吸管（為吸食器之部分）一支。另於九十四年三月九日凌晨六
    時三十分許，夥同林明源駕駛車牌號碼Ｊ二─四八０九號贓車，在臺中縣大里市
    ○○○路北上便道三公里處為警查獲，並扣得海洛因一包毛重二．０公克、其所
    有施用海洛因所用之藥勺（即藥鏟）一支、其所有用以施用甲基安非他命所用之
    玻璃吸管一支。又於九十四年四月一日中午十二時三十分許，在臺中市○○區○
    ○街五九號為警查獲，並在其左前褲袋內扣得第一級毒品海洛因一包（毛重０．
    三公克），再至臺中市○○路○段一０五號八樓之二查獲第一級毒品海洛因五包
    （毛重二．四公克）。
二、案經臺中縣警察局移送及臺中市警察局第四分局、第六分局、第一分局暨臺中縣
    警察局霧峰分局報告臺灣臺中地方法檢察署檢察官偵查起訴及移送併審審理。
    理  由
一、訊據被告甲○○對上開施用第一、二級毒品之犯行均坦承不諱，並有被告歷次為
    警查扣案之其所有供施用第二級毒品甲基安非他命所用之吸食器一組、甲基安非
    他命殘渣含袋重０．三公克、其所有用以施用第一級毒品海洛因之藥勺二支、第
    一級毒品海洛因一包（淨重０．六六公克，空包裝重０．一八公克）、海洛因殘
    渣袋四個、其所有用以施用海洛因之藥勺一支、甲基安非他命一包（毛重一．二
    公克）、其所有用以施用甲基安非他命之吸食器一組、第一級毒品海洛因一包（
    淨重０．一二公克，空包裝重０．二五公克）、其所有用以施用第一級毒品海洛
    因之藥勺（即勺子）一支、糖粉三．六公克、其所有用以施用第二級毒品甲基安
    非他命之吸管（為吸食器之部分）一支、海洛因一包毛重二．０公克、其所有用
    以施用海洛因之藥勺（即藥鏟）一支、其所有用以施用甲基安非他命之玻璃吸管
    一支、海洛因一包（毛重０．三公克）、五包（毛重二．四公克）可資佐證。而
    被告於九十四年一月十日晚間八時許，在臺中縣大里市○○路一四七巷九四號為
    警查獲所扣得第一級毒品海洛因一包，經送鑑驗結果，確係第一級毒品海洛因（
    淨重０．六六公克，空包裝重０．一八公克），另於九十四年一月三十一日晚間
    十時四十分許，在臺中市○區○○路與新和街口為警查獲所扣得第一級毒品海洛
    因一包，經送驗結果，亦確係第一級毒品海洛因（淨重０．一二公克，空包裝重
    ０．二五公克）等情，有法務部調查局鑑驗通知書二份在卷可佐。而被告為警查
    獲採尿送驗結果，其中六次均呈嗎啡及甲基安非他命陽性反應，有中山醫學大學
    附設醫院藥物濫用檢測中心確認結果報告三份、詮昕科技股份有限公司濫用藥物
    檢驗報告書三份在卷可參。又被告於八十九年間因施用毒品案件，經本院裁定送
    觀察勒戒後，認無繼續施用毒品傾向，由臺灣臺中地方法院檢察署檢察官以八十
    九年度毒偵字第六００七號不起訴處分；又於九十年間因施用毒品案件，經本院
    裁定送觀察勒戒後，認有繼續施用毒品傾向，經依本院裁定於九十年六月二十二
日令入戒治處所強制戒治，嗣於九十一年四月十六日執行完畢等情，有刑案資料
    查註紀錄表、臺灣高等法院被告全國前案紀錄表、臺灣臺中地方法院檢察署八十
    九年度毒偵字第六００七號不起訴處分書一份在卷可參。綜上，本案事證明確，
    被告施用第一、二級毒品之犯行堪予認定，應予依法論科。
二、按海洛因、甲基安非他命分別係毒品危害防制條例第二條第二項第一款、第二款
    所定之第一級毒品、第二級毒品，不得非法施用，是核被告所為，係犯毒品危害
    防制條例第十條第一項之施用第一級毒品、及同條第二項之施用第二級毒品罪。
    被告分別持有第一級毒品海洛因、第二級毒品甲基安非他命進而施用之，其持有
    之低度行為應為施用之高度行為所吸收，均不另論罪。被告連續多次施用第一級
    毒品及多次施用第二級毒品之犯行，各係時間緊接，觸犯構成要件相同之罪名，
    各係基於概括犯意而反覆為之，均為連續犯，應依刑法第五十六條規定，各論以
    一罪，並均加重其刑。起訴書雖僅就被告自九十二年十月中旬起至十一月二十七
    日止連續施用第一級毒品海洛因，及九十三年三月初起至十月二日止連續施用第
    二級毒品甲基安非他命之犯行起訴，其餘部分並未論及，惟另據檢察官移送併辦
    ，且與起訴部分各有連續犯裁判上一罪之關係，本院自得併予審究。被告前於八
    十八年間因竊盜案件，經本院於八十九年二月二十六日判處有期徒刑八月，緩刑
    三年確定，嗣經撤銷緩刑，另於九十年間因施用毒品案件，經本院九十年七月二
    日判處有期徒刑五月確定，接續執行，於九十二年五月十六日執行完畢等情，有
    刑案資料查註紀錄表及臺灣高等法院被告全國前案紀錄表各一件在卷可稽，其受
    有期徒刑執行完畢後，五年以內再犯本案有期徒刑以上之二罪，均為累犯，各應
    依刑法第四十七條規定遞加重其刑。被告所犯連續施用第一級毒品、連續施用第
    二級毒品罪二罪之間，犯意各別，行為互殊，應予分論併罰。爰審酌被告前已有
    施用毒品之素行，迭經觀察勒戒、強制戒治並論罪科刑執行完畢，無視於毒品對
    於自身健康之戕害及國家對於杜絕毒品犯罪之禁令，一再施用毒品，惟其於本院
    審理中坦承犯行，尚有悔意之犯後態度，且施用毒品者均有相當程度之生理成癮
    性及心理依賴性，其犯罪心態與一般刑事犯罪之本質並不相同，容應以病人之角
    度為考量，並側重適當之醫學治療及心理矯治為宜，量刑不宜過重等一切情狀，
    各量處如主文所示之刑，並定其應執行刑。扣案海洛因九包（分別淨重０．六六
    公克、０．一二公克；毛重０．二公克、０．三公克；另五包毛重共二．四公克
    ）、甲基安非他命一包（毛重一．二公克）分別為第一、二級毒品，海洛因殘渣
    袋四包、甲基安非他命殘渣含袋重０．三公克因包裝分別與第一級毒品海洛因、
    第二級毒品甲基安非他命無從析離，應全部視同第一級毒品及第二級毒品，應依
    毒品危害防制條例第十八條第一項前段沒收銷燬之。藥勺伍支、糖粉參點陸公克
    為被告所有且供施用第一級毒品犯罪所用之物；又吸食器二組、玻璃吸管一支、
    吸管一支（係裝置於吸食器上之物品）為被告所有且供施用第二級毒品犯罪所用
    之物，應依刑法第三十八條第一項第二款沒收之。其餘扣案物尚與被告施用第一
    、二級毒品犯行無涉，無從於本案併宣告沒收，附此敘明。
據上論斷，應依刑事訴訟法第二百七十三條之一第一項、第二百九十九條第一項前段
，毒品危害防制條例第十條第一項、第二項、第十八條第一項前段，刑法第十一條、
第五十六條、第四十七條、第五十一條第五款、第三十八條第一項第二款，判決如主
文。
中      華      民      國      九十四      年    五    月    十七      日
                                    臺灣臺中地方法院刑事第十四庭
                                        法  官  陳  葳
右正本證明與原本無異。
如不服本判決，應於收受本判決後十日內向本院提出上訴書狀，其未敘述上訴理由者
，並得於提起上訴後十日內向本院補提理由書狀（均須按他造當事人之人數附繕本）
「切勿逕送上級法院」。
                                        書記官
中      華      民      國      九十四      年    四    月    十七      日
附錄法條：
毒品危害防制條例第十條第一項
施用第一級毒品者，處六月以上五年以下有期徒刑。
第二項：
施用第二級毒品者，處三年以下有期徒刑。
